臺灣臺北地方法院刑事判決　　　　　　　 96年度易字第907號
公　訴　人　臺灣臺北地方法院檢察署檢察官
被　　　告　甲○○
　　　　　　　　　　　2
上列被告因毀棄損害等案件，經檢察官提起公訴（96年度偵字第
2912號），本院判決如下：
    主  文
甲○○以加害身體、自由、財產之事，恐嚇他人，致生危害於安
全，處有期徒刑參月，如易科罰金，以新臺幣壹仟元折算壹日。
緩刑貳年。
被訴過失傷害部分公訴不受理。
    事  實
一、甲○○於民國九十六年一月十八日凌晨五時二十分許，至臺
    北市中山區○○○路三一０巷內由丙○經營，雇用胞妹乙○
    ○（起訴書誤載為藍月娥）協助之自助餐攤位，見僅乙○○
    一人在場，竟無端生事，徒手將攤位上之餐盤及菜餚打翻在
    地，並向乙○○恫稱：「叫老闆娘來」、「我限她兩分鐘來
    」、「不然她明天不用擺（攤）」、「妳不快點妳就完蛋，
    明天再擺妳試試看」，「去林森北路探聽一下，誰不認識我
    」、「叫警察來我也不怕」等語，過程中並屢以腳踢翻自助
    餐攤位之液態瓦斯筒，及將丙○所有之電鍋二個翻覆在地，
    使丙○之菜餚及電鍋二個因此不堪使用，足生損害於丙○；
    嗣見丙○返回攤位，又接續以「去林森北路探聽一下，誰不
    認識我」、「叫警察來我也不怕」等語恫嚇丙○、乙○○二
    人，致使丙○、乙○○心生畏懼，致生危害於身體、自由及
    財產安全。
二、案經臺北市政府警察局中山分局報告臺灣臺北地方法院檢察
    署檢察官偵查起訴。
    理  由
壹、有罪部分
一、訊據被告甲○○坦承上揭事實不諱，核與告訴人乙○○、丙
    ○指訴情節相符，並有現場照片五張附卷可佐，足認被告自
    白與事實相符，堪以憑信。本件事證明確，被告犯行洵堪認
    定。
二、核被告甲○○所為，係犯刑法第三百零五條之恐嚇危害安全
    罪。被告於前揭時、地以上開言語同時恐嚇乙○○、丙○，
    係以一行為觸犯數罪名之同種想像競合犯，應依刑法第五十
    五條規定，從一恐嚇危害安全罪處斷。爰審酌被告之素行及
    無端以前揭言行恐嚇告訴人二人，所生危害程度非微，惟犯
    後坦承犯行，並與告訴人達成和解而具悔意等一切情狀，量
    處如主文所示之刑，並諭知易科罰金之折算標準。又查被告
    前因妨害風化案件，經臺灣士林地方法院於民國八十一年十
    月一日判處有期徒刑七月，緩刑三年確定，有台灣高等法院
    被告前案紀錄表在卷可參，被告於緩刑期滿，未經撤銷緩刑
    之宣告，其刑之宣告即失其效力，是被告前未曾因故意犯罪
    受有期徒刑以上刑之宣告，其因一時思慮欠週，致罹刑章，
    事後已與被害人達成和解，而徵得告訴人之宥恕，認其經此
    偵審程序及科刑教訓，應知所警惕而無再犯之虞，因認對其
    所宣告之刑，以暫不執行為適當，併予宣告緩刑二年，以啟
    自新。
三、公訴意旨另以：被告甲○○於出言恐嚇乙○○過程中，並基
    於毀損之犯意，徒手將攤位上之餐盤及菜餚打翻，並將電鍋
    二個翻覆在地，使丙○之菜餚及電鍋二個因此不堪使用，足
    生損害於丙○，因認被告此部分係涉犯刑法第三百五十四之
    毀損罪，惟依同法第三百五十七條前段之規定，上開毀損罪
    ，須告訴乃論，茲據告訴人丙○撤回告訴，有刑事撤回告訴
    狀一紙附卷可稽，因被告所涉此部分犯行與前開恐嚇危害安
    全論罪科刑部分，具有實害行為吸收危險行為之實質上一罪
    關係，此部分自無庸另為不受理之諭知，附此敘明。
貳、不受理部分
一、公訴意旨略以：甲○○於民國九十六年一月十八日凌晨五時
    二十分許，至臺北市中山區○○○路三一０巷內由丙○經營
    ，雇用胞妹乙○○（起訴書誤載為藍月娥）協助之自助餐攤
    位，見僅乙○○一人在場，竟無端生事，屢以腳踢翻自助餐
    攤位之液態瓦斯筒，其明知應注意乙○○位於液態瓦斯筒旁
    ，如以外力驟然翻覆液態瓦斯筒，恐生危害於乙○○，竟疏
    未注意，於乙○○將瓦斯筒扶起後，口稱：「我是故意的，
    怎樣」，而奮力踢倒瓦斯筒，因此不慎擊中乙○○腳部，使
    乙○○受有右腳拇指撕裂傷之傷害。因認被告甲○○係涉犯
    刑法第二百八十四條第一項前段之過失傷害罪嫌等語。
二、按告訴乃論之罪，告訴人於第一審辯論終結前得撤回其告訴
    ；又告訴經撤回者，應諭知不受理之判決，刑事訴訟法第二
    百三十八條第一項、第三百零三條第三款分別定有明文。
三、查本件告訴人乙○○告訴被告過失傷害部分，公訴人認係觸
    犯刑法第二百八十四條第一項之過失傷害罪，依同法第二百
    八十七條規定，須告訴乃論。茲據告訴人乙○○與被告達成
    和解、取得理賠後撤回告訴，有刑事撤回告訴狀一紙在卷可
    參，依照前開說明，本件被告被訴過失傷害部分，爰不經言
    詞辯論，逕諭知不受理之判決。
據上論斷，應依刑事訴訟法第二百八十四條之一、第二百九十九
條第一項前段、第三百零三條第三款，刑法第三百零五條、第五
十五條、第四十一條第一項前段、第七十四條第一項第一款、刑
法施行法第一條之一，判決如主文。
本案經檢察官郭麗娟到庭執行職務
中　　華　　民　　國　　96　　年　　7 　　月　　4　　日
　　　　　　　　　刑事第十一庭  法　官　鍾淑慧
以上正本證明與原本無異。
如不服本判決，應於判決送達後10日內，向本院提出上訴狀。
　　　　　　　　　　　　　　　　書記官　劉英芬
中　　華　　民　　國　　96　　年　　7 　　月　　4　　日
附錄本案論罪科刑法條：
中華民國刑法第305條
（恐嚇危害安全罪）
以加害生命、身體、自由、名譽、財產之事，恐嚇他人致生危害
於安全者，處2年以下有期徒刑、拘役或3百元以下罰金。
